臺灣桃園地方法院刑事判決
110年度訴字第959號
公  訴  人  臺灣桃園地方檢察署檢察官 
被      告  張傑理




選任辯護人  李岳明律師
被      告  蔣祐恩



指定辯護人  本院公設辯護人彭詩雯  
上列被告因違反毒品危害防制條例等案件，經檢察官提起公訴（
110年度偵字第20286號、110年度偵字第25016號、110年度偵字
第26816號），本院判決如下：
    主  文
張傑理共同運輸第三級毒品，處有期徒刑參年捌月。扣案如附表
編號3所示之物沒收；未扣案之犯罪所得新臺幣壹萬伍仟元沒收
，於全部或一部不能沒收或不宜執行沒收時，追徵其價額。
蔣祐恩共同運輸第三級毒品，處有期徒刑貳年捌月。未扣案如附
表編號4所示之物及犯罪所得新臺幣壹萬元均沒收，於全部或一
部不能沒收或不宜執行沒收時，追徵其價額。
扣案如附表編號1、2所示之物均沒收。
    事  實
一、張傑理、蔣祐恩均明知愷他命為毒品危害防制條例第2條第2
    項第3款所管制之第三級毒品，不得非法運輸，且屬行政院
    依懲治走私條例第2條第3項授權公告「管制物品管制品項及
    管制方式」第1點第3款所列之管制進口物品，亦不得私運進
    口，竟於民國110年3月至同年5月11月間之某時，與某真實
    姓名、年籍均不詳之成年人（下稱某甲）共同基於運輸第三
    級毒品、私運管制物品進口之犯意聯絡，由某甲負責將夾藏
    第三級毒品愷他命之包裹自國外寄送來臺，張傑理則邀同蔣
    祐恩出名收受夾藏毒品之包裹，並負責居中聯繫某甲與蔣祐
    恩有關運送毒品之相關事宜，再由某甲提供新臺幣（下同）
    5萬元之報酬予蔣祐恩、張傑理朋分。謀議既定，某甲即於1
    10年5月11日某時，將如附表編號1所示之第三級毒品愷他命
    ，夾藏於如附表編號2所示之貨物中（下稱本案毒品包裹）
    ，再委由不知情之荷蘭商聯邦快遞國際股份有限公司(下稱
    聯邦快遞公司)，將本案毒品包裹自西班牙起運後復以空運
    方式運送來臺，且以張傑理所提供之「CHIANG YU EN(音譯
    ：蔣祐恩)」、「2F NO6 ALY12 LN 30 WUCYUAN ST.BANCIAO
     DIST(即新北市○○區○○街00巷00弄0號2樓)」、「000000000
    0」等蔣祐恩個人資料作為收件人資訊，並先給予張傑理2萬
    5,000元之酬勞，剩餘2萬5,000元則待事成之後再給予，張
    傑理復將其中1萬元分予蔣祐恩。嗣本案毒品包裹運抵我國
    境內後，又於110年5月17日以「CHIANG YU EN」為收貨人、
    「SHAMPPOOS/CHAMPUES」為貨物名稱（主提單編號000-0000
    0000；分提單號碼000000000）向財政部關務署臺北關（下
    稱臺北關）申報進口，惟遭臺北關人員於110年5月18日察覺
    有異、開箱查驗，發現本案毒品包裹內夾藏第三級毒品愷他
    命。後經桃園市政府警察局蘆竹分局報告臺灣桃園地方檢察
    署檢察官指揮偵辦後，先將本案毒品包裹予以放行，並由警
    員喬裝聯邦快遞公司人員，撥打前由蔣祐恩與聯邦快遞公司
    聯絡時所留之0000000000門號與蔣祐恩聯絡取貨，迨蔣祐恩
    不疑有他於110年5月27日下午5時34分許在新北市○○區○○街0
    0巷00弄0號前領取本案毒品包裹後，旋遭警員持拘票執行拘
    提，並循線查悉上情，且扣得如附表編號1至3所示之物（附
    表編號4所示之物則未扣案）。
二、案經臺灣桃園地方檢察署檢察官指揮桃園市政府警察局蘆竹
    分局偵查後起訴。
    理  由
壹、程序部分
    按除法律另有規定外，實施刑事訴訟程序之公務員因違背法
    定程序取得之證據，其有無證據能力之認定，應審酌人權保
    障及公共利益之均衡維護；又被告以外之人於審判外之陳述
    ，雖不符合同法第159 條之1 至第159 條之4 之規定，但經
    當事人於審判程序同意作為證據，法院審酌該言詞陳述或書
    面陳述作成時之情況，認為適當者，亦得為證據；當事人、
    代理人或辯護人於法院調查證據時，知有第159 條第1 項不
    得為證據之情形，而未於言詞辯論終結前聲明異議者，視為
    有前項之同意，刑事訴訟法第158 條之4 、第159 條之5 分
    別定有明文。本判決下列所引用之各項供述證據，被告張傑
    理不爭執、蔣祐恩同意各該證據之證據能力（見本院訴字卷
    第129、130頁、第171、172頁），且公訴人、被告2人與其
    等辯護人均未於本院言詞辯論終結前聲明異議（見本院訴字
    卷第290至314頁），本院審酌此等證據資料取得及製作時之
    情況，尚無違法不當及證明力明顯過低之瑕疵，以之作為證
    據應屬適當；另本判決後述所引之各項非供述證據，無證據
    證明係實施刑事訴訟程序之公務員以不法方式所取得，且亦
    無證據證明係非真實，復均與本件待證事實具有關聯性，是
    依刑事訴訟法第158 條之4 之反面解釋，當有證據能力；又
    前開供述與非供述證據復經本院於審理期日中合法調查，自
    均得為本案證據使用。
貳、實體部分
一、認定犯罪事實所憑之證據與理由：
　　上揭犯罪事實，業據被告張傑理於偵查、審理中（見本院聲
    羈字第273號卷第29頁、本院訴字卷第35至45頁、第171、17
    3頁、第287、289、311頁）、蔣祐恩於審理中（見本院訴字
    卷第287至289、311頁）均坦承不諱，核與警員吳明鑫出具
    職務報告描述本案查獲經過（見他字卷第7頁）及證人即被
    告蔣祐恩前女友包詩妤警詢時證述被告蔣祐恩有參與本案運
    輸毒品（見偵字第26816號第133至137頁）等節均相符，並
    有開啟包裹蒐證照片2張（見他字卷第9頁）、財政部關務署
    臺北關110年5月18日北機核移字第1100102799號函（見他字
    卷第13、14頁）、艙單資料查詢結果清表〈主號：000-00000
    000、分號：000000000〉（見他字卷第15頁）、財政部關務
    署臺北關扣押貨物/運輸工具收據及搜索筆錄〈D/TCM0000000
    〉（見他字卷第17頁）、本案毒品包裹寄件單（見他字卷第1
    9頁）、本案毒品包裹快遞派送網頁查詢資料（見他字卷第5
    3頁）、荷蘭商聯邦快遞國際股份有限公司之經濟部商工登
    記公示資料查詢服務（見他字卷第55頁）、桃園市政府警察
    局蘆竹分局110年5月27日扣押筆錄、扣押物品目錄表〈受執
    行人：蔣祐恩〉（見偵字第20286號卷第23至27頁）、桃園市
    政府警察局蘆竹分局指認犯罪嫌疑人紀錄表、犯罪嫌疑人指
    認表〈指認人：蔣祐恩〉（見偵字第20286號卷第39至41頁）
    、被告蔣祐恩提供之上游資料(INSTAGRAM)截圖（見偵字第2
    0286號卷第43、44頁）、刑案現場照片（見偵字第20286號
    卷第49至56頁）、蔣祐恩手機翻拍照片（見偵字第20286號
    卷第57至59頁）、蔣祐恩與包詩妤之通訊軟體對話照片（見
    偵字第20286號卷第59頁）、110年5月25日、110年5月27日
    聯邦快遞公司客服紀錄截圖（見偵字第20286號卷第61至63
    頁）、拉曼光譜儀檢測毒品之照片（見偵字第20286號卷第6
    5頁）、內政部警政署刑事警察局110年8月6日刑鑑字第1100
    066874號鑑定書（見偵字第20286號卷第123、124頁）、桃
    園市政府警察局蘆竹分局110年7月14日扣押筆錄、扣押物品
    目錄表〈受執行人：張傑理〉（見偵字第25016號卷第45至49
    頁）、包詩妤指認張傑理INSTAGRAM帳號照片資料（見偵字
    第25016號卷第127頁）、包詩妤指認張傑理0000000000電話
    之LINE照片資料（見偵字第25016號卷第129頁）、張傑理手
    機對話及通聯記錄照片（見偵字第26816號卷第57至62頁）
    、000000000通聯調閱查詢單（見偵字第26816號卷第193至1
    96頁）等件在卷可稽，復有如附表編號1至3所示之物扣案可
    憑，而扣案如附表編號1所示之白色晶體10小包，經送鑑驗
    ，且經鑑定機關隨機抽取鑑驗編號A6實際鑑定，檢出含第三
    級毒品愷他命成分，而前開物品外觀均呈白色晶體狀，且來
    源同一，衡情應均含有相同之成分，自堪認均含有第三級毒
    品愷他命成分無訛，足認被告張傑理、蔣祐恩上開走私第三
    級毒品愷他命之任意性自白與事實相符，均堪採信。綜上所
    述，本案事證明確，被告張傑理、蔣祐恩之犯行堪以認定，
    應依法論科。　
二、論罪科刑：
  ㈠罪名：
　⒈按愷他命為毒品危害防制條例第2條第2項第3款所稱之第三級
    毒品，亦為行政院依據懲治走私條例第2條第3項公告之「管
    制物品管制品項及管制方式」第1點第3款所管制進出口物品
    ，不得非法運輸，亦不得私運進出口。次按運輸毒品罪之成
    立，並非以所運輸之毒品已運抵目的地為要件，區別既遂、
    未遂之依據，以已否起運離開現場為準，如已起運離開現場
    ，其運輸行為即已完成，不以達到目的地為既遂之條件。且
    運輸毒品罪之成立，並不以兩地間直接搬運輸送移轉存置於
    特定地點為限，其以迂迴、輾轉方法，利用不相同之運輸工
    具、方法，將特定之毒品移轉運送至終極目的地者，其各階
    段之運送行為，均不失為運輸行為之一種（最高法院109年
    度台上字第4821號判決意旨參照），而懲治走私條例第2條
    第1項之私運管制物品進口罪，係指未經許可，擅自將管制
    物品，自他國或公海等地，私運進入我國國境而言。國境則
    指國家統治權所及之範圍，包括領土、領海及領空在內，依
    中華民國領海及鄰接區法第3條之規定，我國領海為自基線
    起至其外側12浬間之海域。一旦私運管制物品進入我國領海
    12浬以內者，即為進入我國國境，其走私行為業已完成，即
    屬既遂（最高法院109年度台上字第4230號判決意旨參照）
    。是核被告張傑理、蔣祐恩所為，均係犯毒品危害防制條例
    第4條第3項之運輸第三級毒品罪、懲治走私條例第2條第1項
    之私運管制物品進口罪。
　⒉至於起訴書就被告2人所涉罪名，先記載「犯毒品危害防制條
    例第4條第3項之運輸第三級毒品…等罪嫌」，後於罪數部分
    ，又記載被告2人「同時觸犯『修正前』毒品危害防制條例第4
    條第3項之運輸第三級毒品…罪嫌」，又於起訴書所犯法條部
    分，臚列修正前毒品危害防制條例第4條規定，然本案被告2
    人行為之時間，係在毒品危害防制條例109年7月15日修正施
    行後，並無任何需要新舊法比較之問題，則起訴書前述被告
    2人觸犯「修正前」毒品危害防制條例第4條第3項規定與檢
    附修正前毒品危害防制條例第4條規定等部分，顯係誤繕、
    誤載，特予說明。
  ㈡共犯關係：
　⒈按關於正犯、幫助犯之區別，係以其主觀之犯意及客觀之犯
    行為標準，若以自己犯罪之意思而參與犯罪，無論其所參與
    者是否犯罪構成要件之行為，或以幫助他人犯罪之意思而參
    與犯罪構成要件之行為，皆為正犯；若基於幫助他人犯罪之
    意思，而參與犯罪構成要件以外之行為，亦即僅單純提供物
    質或精神之助力，始為幫助犯。而刑法共同正犯之成立，只
    要各參與犯罪之人，在主觀上具有明示或默示之犯意聯絡（
    即共同行為決意），客觀上復有行為之分擔（即功能犯罪支
    配），即足當之。亦即，於數人參與犯罪之場合，只須各犯
    罪行為人間，基於犯意聯絡，同時或先後參與分擔部分行為
    ，以完成犯罪之實現，即應對整體犯行負全部責任，不以參
    與人「全程」參與犯罪所有過程或階段為必要（最高法院11
    0年度台上字第4134號判決意旨參照）。經查，本案係由某
    甲負責將本案毒品包裹自國外寄送來臺，並由被告張傑理尋
    得被告蔣祐恩出名擔任包裹之收件人，被告張傑理並居中與
    某甲、被告蔣祐恩聯繫本案運送毒品包裹事宜，已如前述，
    可知被告張傑理與被告蔣祐恩、某甲各司其職，並互相利用
    彼此角色分工，以完成本案走私毒品犯行，若欠缺其中一環
    ，犯罪即無法遂行，足認被告張傑理、蔣祐恩與某甲就本案
    犯行具有犯意聯絡與行為分擔，均為共同正犯。至被告張傑
    理之辯護人雖辯稱被告張傑理應係幫助犯云云，然以上述被
    告張傑理參與犯罪之情形，可知被告張傑理並非僅單純提供
    物質或精神之助力，更已有以自己犯罪之意思而參與本案犯
    行，則被告張傑理當非僅成立幫助犯，辯護人上開主張，並
    非可採。
　⒉被告2人利用不知情之聯邦快遞公司人員將毒品自國外運抵臺
    灣，遂行本案犯罪，俱為間接正犯。
　㈢罪數：
　⒈被告2人持有第三級毒品純質淨重5公克以上之行為，為其等
    運輸之高度行為所吸收，不另論罪。
　⒉被告2人以一行為同時觸犯運輸第三級毒品罪、私運管制物品
    進口罪，為想像競合犯，均應依刑法第55條規定，從一重之
    運輸第三級毒品罪處斷。
　㈣刑之加重減輕：
　⒈累犯部分：
　　被告張傑理前因毀損罪案件，經臺灣新北地方法院以109年
    度原簡字第187號判決處有期徒刑3月確定，嗣於109年11月2
    6日易科罰金執行完畢等情，有被告張傑理之臺灣高等法院
    被告前案紀錄表在卷足憑，其於受有期徒刑執行完畢後，5
    年以內故意再犯本案有期徒刑以上之罪，固合於刑法第47條
    第1項累犯之規定，惟依司法院釋字第775號解釋之意旨，本
    案與前案並無關聯，犯罪類型、侵害法益、手段亦均不同，
    被告張傑理非未能記取教訓而再犯相同罪質之罪，又起訴書
    並未敘明可據以認定被告張傑理本案犯行有特別惡性及對刑
    罰反應力薄弱之具體事由，是以尚不得遽認被告張傑理具有
    特別惡性或對於刑罰之反應力薄弱，爰不予加重其刑。
　⒉按毒品危害防制條例第17條第2項規定：「犯第4條至第8條之
    罪於偵查及歷次審判中均自白者，減輕其刑。」被告張傑理
    就本案運輸第三級毒品犯行，於偵、審中均自白不諱，已如
    前述，爰依毒品危害防制條例第17條第2項規定減輕被告張
    傑理之刑。
　⒊按犯第4條至第8條、第10條或第11條之罪，供出毒品來源，
    因而查獲其他正犯或共犯者，減輕或免除其刑，為毒品危害
    防制條例第17條第1項所明定。查本案係因被告蔣祐恩之供
    述而查獲同案被告張傑理乙情，有桃園市政府警察局蘆竹分
    局110年11月12日蘆警分刑字第1100031726號函暨附件警員
    吳明鑫110年11月11日出具之職務報告在卷可考（見本院訴
    字卷第203至205頁），復審酌本案運輸之第三級毒品愷他命
    純質淨重高達1,656.44公克，數量甚多，自不宜免除被告蔣
    祐恩之刑，爰依毒品危害防制條例第17條第1項規定減輕被
    告蔣祐恩之刑。
　⒋本案無刑法第59條規定適用之說明：
　　按刑法第59條規定之酌量減輕其刑，必須犯罪另有特殊之原
    因與環境，在客觀上足以引起一般同情，認為即使予以宣告
    法定最低度刑，猶嫌過重者，始有其適用。此所謂法定最低
    度刑，固包括法定最低本刑；惟遇有其他法定減輕之事由者
    ，則應係指適用其他法定減輕事由減輕其刑後之最低度刑而
    言。倘被告別有法定減輕事由者，應先適用法定減輕事由減
    輕其刑後，猶認其犯罪之情狀顯可憫恕，即使科以該減輕後
    之最低度刑仍嫌過重者，始得適用刑法第59條規定酌量減輕
    其刑（最高法院100年台上字第744號判決意旨參照）。經查
    ，被告2人本案所運輸之第三級毒品愷他命純質淨重高達1,6
    56.44公克，如流入市面，對於社會危害之程度既深且廣，
    非僅多數人之生命、身體將受其侵害，亦影響社會秩序及國
    家法益甚鉅，是被告2人行為之不法內涵絕非輕微，在客觀
    上並不足以引起一般人同情，況被告2人各自依前開減刑規
    定予以減刑後，更無縱宣告法定最低度之刑猶嫌過重之情形
    ，自與刑法第59條要件不合。被告張傑理、蔣祐恩之辯護人
    請求依刑法第59條規定酌減被告張傑理、蔣祐恩之刑，自屬
    無據。
　⒌被告張傑理無毒品危害防制條例第17條第1項規定適用之說明
    ：
　①按毒品危害防制條例第17條第1項所謂「供出毒品來源，因而
    查獲」，係指具體提供毒品來源之資訊，使調查或偵查犯罪
    之機關或公務員知悉而對之發動調查或偵查，並據以破獲者
    而言。其中所謂「因而查獲」之「查獲」係屬偵查機關之權
    限，而查獲之「屬實」與否，則為法院職權認定之事項，應
    由法院做最後審查並決定其真實性。法院原則上不問該被舉
    發案件進行程度如何，應根據偵查機關已蒐集之證據，綜合
    判斷有無「因而查獲」之事實。況法院非屬偵查犯罪之機關
    ，故不論被告在司法警察（官）調查、檢察官偵查或法院審
    判中供出毒品來源，事實審法院僅須於言詞辯論終結前，調
    查被告之供出毒品來源行為，是否已因此使偵查機關破獲毒
    品來源之人及其事，而符合減免其刑之規定，以資審認；倘
    無從期待偵查機關在法院辯論終結前因而破獲，事實審法院
    因而未依聲請或本於職權，就被告所指毒品來源自行追查其
    他正犯或共犯，仍不能遽指有應於審判期日調查之證據而未
    予調查之違法（最高法院110年度台上字第5632號判決意旨
    參照）。
　②查本案於111年2月11日本院言詞辯論終結前，並無因被告張
    傑理之供述查獲其他正犯或共犯，亦無續查本案其他共犯等
    情，有臺灣桃園地方檢察署110年11月8日桃檢俊珍110偵202
    86字第1109111712號函、桃園市政府警察局蘆竹分局110年1
    1月12日蘆警分刑字第1100031726號函暨附件警員職務報告
    在卷可查（見本院訴字卷第201頁、第203至205頁），則被
    告張傑理自無從依毒品危害防制條例第17條第1項規定減刑
    。
　③至被告張傑理雖於警詢時稱某甲即為名為「吳建叡」之人，
    並曾指認某甲，有其警詢筆錄、指認犯罪嫌疑人紀錄表存卷
    可考（見偵字第25016號卷第9至22頁、第27至29頁），而被
    告張傑理之辯護人也據此主張被告張傑理應有前開上手減刑
    規定之適用，然法院並非偵查機關，不宜僭越犯罪偵查角色
    而代為進行調查或偵查，亦無從指揮偵查機關調查，是依現
    有卷內資料，不僅無法確認被告張傑理所指認之人是否即為
    參與本案之某甲，且偵查機關也明確函覆並無續查本案其餘
    共犯，已如前述，自無法期待偵查機關在本院辯論終結前查
    獲某甲，揆諸前開實務見解意旨，尚無從認有因被告張傑理
    之供述而查獲正犯、共犯，辯護人上開主張，仍非可採。
　㈤爰以行為人之責任為基礎，審酌被告張傑理、蔣祐恩為賺取
    不法報酬，竟無視法制禁令，與某甲共同走私第三級毒品愷
    他命，且愷他命之純質淨重高達1,656.44公克，所為增加毒
    品擴散之風險，對我國社會秩序危害非屬輕微，殊值非難，
    所幸前開毒品及時遭查獲並未外流而未實際戕害我國人身心
    ；並考量被告張傑理於偵查、審理中均坦承犯罪，被告蔣祐
    恩則於本院審理時始供認犯行等被告2人之犯後態度；兼衡
    被告張傑理、蔣祐恩於本案之分工與參與程度（被告張傑理
    尋得被告蔣祐恩出名收取包裹並居中聯繫、被告蔣祐恩則提
    供身分資料出名擔任本案毒品包裹之收件人，也負責出面收
    取包裹）、被告2人於本案所獲之利益、各自之素行暨被告
    張傑理自陳高中肄業之教育程度、業工、家庭經濟狀況小康
    （見偵字第25016號卷第281頁、本院訴字卷第45頁）、被告
    蔣祐恩自陳高職在學中之教育程度、家庭經濟狀況普通（見
    偵字第20286號卷第13頁、本院訴字卷第73頁）等一切情狀
    ，分別量處如主文所示之刑。
三、沒收：
  ㈠按毒品危害防制條例第18條第1項後段應沒入銷燬之毒品，指
    查獲施用或持有之第三、四級毒品而言。倘係查獲製造、運
    輸、販賣、意圖販賣而持有、以非法方法使人施用、引誘他
    人施用或轉讓第三、四級毒品，既屬同條例相關法條明文規
    定處罰之犯罪行為，即非該條項應依行政程序沒入銷燬之範
    圍。又同條例第19條第1項所定供犯罪所用或因犯罪所得之
    物，係指犯第4條至第9條、第12條、第13條或第14條第1項
    、第2項之罪所用之物，不包括毒品本身在內，是尚不得援
    用此項規定為第三、四級毒品之沒收依據。再同條例對於查
    獲之製造、運輸、販賣、意圖販賣而持有、以非法方法使人
    施用、引誘他人施用及轉讓第三、四級毒品之沒收，並無特
    別規定，如其行為已構成犯罪，則該毒品即屬不受法律保護
    之違禁物，應回歸刑法之適用，依刑法第38條第1項之規定
    沒收之，始為適法（最高法院109年度台上字第1301號判決
    意旨參照）。查扣案如附表編號1所示之第三級毒品愷他命
    ，並非被告張傑理、蔣祐恩單純施用或持有之物，而係被告
    2人所運輸之毒品，已如前述，自均屬違禁物，且不問屬於
    犯罪行為人與否，均應依刑法第38條第1項規定宣告沒收。
    又盛裝前開毒品之包裝袋，均沾附有毒品殘渣，依現行技術
    客觀難以完全析離，且無析離之實益與必要，是應整體視為
    毒品，併予諭知沒收，至因鑑驗用罄之毒品，既已滅失，自
    無庸宣告沒收，附此敘明。
　㈡按犯第4條至第9條、第12條、第13條或第14條第1項、第2項
    之罪者，其供犯罪所用之物，不問屬於犯罪行為人與否，均
    沒收之，毒品危害防制條例第19條第1項定有明文。查如附
    表編號3所示之手機（已扣案）與編號4所示之手機（未扣案
    ），分別為被告張傑理、蔣祐恩聯繫本案運輸毒品事宜所用
    之物，業經其等供述明確（見本院訴字卷第311、312頁），
    而扣案如附表編號2所示之含雜物包裹1箱，則係用於夾藏愷
    他命以走私毒品，則前開物品不問屬於被告與否，均應依毒
    品危害防制條例第19條第1項規定宣告沒收，復依刑法第38
    條第4項規定，就附表編號4所示手機，併諭知於全部或一部
    不能沒收或不宜執行沒收時，追徵其價額。
  ㈢按犯罪所得，屬於犯罪行為人者，沒收之；前二項之沒收，
    於全部或一部不能沒收或不宜執行沒收時，追徵其價額，刑
    法第38條之1第1項前段、第3項分別定有明文。查被告張傑
    理已自某甲取得2萬5,000元之酬勞，並將其中之1萬元分予
    被告蔣祐恩等情，為被告2人供述在卷（見本院訴字卷第39
    、43頁、第61頁、第289頁），則前開酬勞核屬被告2人各自
    之犯罪所得，又未扣案，爰就被告張傑理所獲得之1萬5,000
    元、被告蔣祐恩所獲得之1萬元，均依刑法第38條之1第1項
    前段及第3項之規定，宣告沒收，並於全部或一部不能沒收
    或不宜執行沒收時，追徵其價額。
據上論斷，應依刑事訴訟法第299條第1項前段，毒品危害防制條
例第4條第3項、第17條第1項、第2項、第19條第1項，懲治走私
條例第2條第1項，刑法第11條、第28條、第55條、第38條第1項
、第4項、第38條之1第1項前段、第3項，判決如主文。　　　
本案經檢察官施韋銘提起公訴，檢察官高玉奇到庭執行職務。
中　　華　　民　　國　　111 　年　　3 　　月　　11　　日
                  刑事第十三庭　審判長法　官　潘怡華
                                      法  官  王兆琳
                                      法  官  郭鍵融  
　　　　以上正本證明與原本無異。
如不服本判決應於收受判決後20日內向本院提出上訴書狀，並應
敘述具體理由。其未敘述上訴理由者，應於上訴期間屆滿後20日
內向本院補提理由書(均須按他造當事人之人數附繕本)「切勿逕
送上級法院」。 
　　　　　　　　　　　　　　　       書記官　李佳玲　　　　　　　　　　　　　　　
中　　華　　民　　國　　111 　年　　3 　　月　　14　　日
附錄論罪科刑法條：
毒品危害防制條例第4條第3項：
製造、運輸、販賣第三級毒品者，處七年以上有期徒刑，得併科
新臺幣一千萬元以下罰金。
懲治走私條例第2條第1項：
私運管制物品進口、出口者，處7年以下有期徒刑，得併科新臺
幣3百萬元以下罰金。
附表：
編號 品名與數量 備註 1 白色晶體10小包 ⒈扣案時分成2包，經鑑驗機關拆封後內含10小包，復經鑑驗機關編號為A1至A10。 ⒉編號A1至A10驗前含袋毛重共計2,014.66公克。 ⒊編號A1至A10驗前淨重合計1,948.76公克。 ⒋隨機抽取鑑驗編號A6實際鑑定，驗前淨重198.51公克，鑑驗取用0.09公克，檢出含第三級毒品愷他命成分，第三級毒品愷他命之純度85%。 ⒌推估鑑驗編號A1至A10所含第三級毒品愷他命成分之純質淨重合計1,656.44公克。 2 含雜物包裹1箱 出處： ⒈財政部關務署臺北關110年5月18日北機核移字第1100102799號函（見他字卷第13、14頁）。 ⒉財政部關務署臺北關扣押貨物/運輸工具收據及搜索筆錄〈D/T CM0000000 〉（見他字卷第17頁）。 ⒊桃園市政府警察局蘆竹分局扣押物品目錄表（見偵字第20286號卷第27頁）。 ⒋刑案現場照片編號6至9（見偵字第20286號卷第51至53頁）。 3 被告張傑理使用之IPHONE X手機1支（含SIM卡1張） 門號：0000000000號SIM卡1張 4 被告蔣祐恩使用手機1支（無SIM卡） ⒈出處：見偵字第20286號卷第57至59頁。 ⒉IMEI號碼：00000000000000000